臺灣高等法院臺南分院刑事判決　　　　 96年度上易字第538號
上　訴　人
即　被　告　乙○○
上列上訴人因恐嚇取財案件，不服臺灣嘉義地方法院96年度易字
第418號中華民國96年7月31日第一審判決（起訴案號：臺灣嘉義
地方法院檢察署96年度偵字第4306號），提起上訴，本院判決如
下：
    主  文
上訴駁回。
    事  實
一、乙○○係邱文秀之姻親，緣邱文秀原有坐落於嘉義市○區○
    ○段371之24地號土地及其上建物即門牌號碼嘉義市○區○
    ○街16號，經債權人復華商業銀行股份有限公司聲請臺灣嘉
    義地方法院民事執行處以95年度執簡字第10896號執行拍賣
    ，由甲○○於民國96年2月27日拍定買受，並於同年3月8日
    取得不動產權利移轉證書，並經臺灣嘉義地方法院定於同年
    4月26日為執行點交。詎乙○○竟意圖為自己不法之所有，
    於上揭房地點交前之96年3月29日上午11時15分許，以其住
    處號碼00-0000000號市內電話撥打甲○○所有之號碼
    00-0000000號市內電話，向甲○○恫稱「伊受莊姓債務人所
    託，要求你付款幾十萬元，否則在點交以前，要以在馬桶中
    灌水泥、拆窗戶、拆鐵窗、屋頂打洞等方式破壞你所拍定債
    務人邱文秀之不動產，此種破壞行為不需負法律責任，我們
    不會有事情，你盡快在近日內撥打00-0000000號電話談價錢
    付款，如你不盡快處理，後果會讓你很難看」等語，以上述
    加損害於財產之惡害通知甲○○，使甲○○因而心生畏佈，
    惟甲○○並未交付乙○○索討之金錢，即向臺灣嘉義地方法
    院提出檢舉而查知上情，致乙○○未能得逞。
二、案經臺灣嘉義地方法院函送臺灣嘉義地方法院檢察署檢察官
    偵查起訴。
    理  由
一、證據能力部分：按被告以外之人於審判外之陳述，雖不符刑
    事訴訟法第159條之1至第159條之4之規定，而經當事人於審
    判程序同意作為證據，法院審酌該言詞陳述或書面陳述作成
    時之情況，認為適當者，亦得為證據。當事人、代理人或辯
    護人於法院調查證據時，知有第159條第1項不得為證據之情
    形，而未於言詞辯論終結前聲明異議者，視為有前項之同意
    ，刑事訴訟法第159條之5定有明文。查本件檢察官所舉所有
    書面及言詞陳述之證據能力，除證人甲○○於本院審理時所
    為之供述外，其餘經本院於審理時提示被告，均表示同意列
    為證據，且迄言詞辯論終結前亦未聲明異議，本院審酌該等
    證據之取得過程並無瑕疵，與本案待證事實間復具有相當之
    關聯性，以之為本案證據尚無不當，自得採為證據。
二、上開事實，業據被告乙○○於原審供承屬實，且據被害人甲
    ○○於本院審理時指證綦明，並有不動產權利移轉證書、臺
    灣嘉義地方法院民事執行處96年3月8日嘉院龍民95執簡字第
    10896號拍定通知、執行點交通知、臺灣嘉義地方法院政風
    室訪談紀錄、3親等資料查詢結果、00-0000000號及
    00-0000000號市內電話中華電信資料查詢結果與通聯紀錄等
    各1份在卷可稽，足徵被告於原審之自白核與事實相符，本
    案事證明確，被告犯行堪以認定。至被告於本院審理時辯稱
    其雖有前開言詞，然並無恐嚇之故意，僅係善意建議，前開
    不動產亦未遭任何破壞云云，然查，前開言詞於客觀上已足
    以使一般人心生畏懼，且被害人甲○○確亦因之而心生畏懼
    （見本院卷第34頁），是被告事後所辯，顯係卸責之詞，不
    足採信。
三、核被告所為係犯刑法第346條第3項、第1項之恐嚇取財未遂
    罪。被告已著手恐嚇取財行為之實行而不遂，為未遂犯，依
    刑法第25條第2項之規定，按既遂犯之刑減輕之。原判決以
    被告罪證明確，因予適用刑法第346條第1項、第3項規定，
    並敘明審酌被告高中畢業之智識程度，已50餘歲具有相當程
    度之社會閱歷，應有正確之法治基本觀念，卻以恫嚇危害拍
    定人拍得之不動產方式要求拍定人交付財物，漠視國家公權
    力、法院拍賣之交易秩序及他人財產權益，致形成被害人心
    理恐懼及壓力，暨事後否認犯行等一切情狀，量處有期徒刑
    6月，並諭知易科罰金之折算標準，並依中華民國96年罪犯
    減刑條例第2條第1項規定，併諭知減得之刑及易科罰金之折
    算標準。本院經核原判決認事用法，均無違誤，量刑亦稱妥
    適。被告上訴意旨指摘原判決量刑過重，為無理由，應予駁
    回。
據上論斷，應依刑事訴訟法第368條，判決如主文。
本案經檢察官邱克斌到庭執行職務。
中　　華　　民　　國　　96　　年　　10　　月　　31　　日
                  刑事第二庭    審判長法　官  葉居正
                                      法　官  郭千黛
                                      法　官  洪碧雀
以上正本證明與原本無異。
不得上訴。
　　　　　　　　　　　　　　　　　　　書記官  李梅菊
中　　華　　民　　國　　96　　年　　10　　月　　31　　日
附錄本案論罪科刑法條：
中華民國刑法第346條
意圖為自己或第三人不法之所有，以恐嚇使人將本人或第三人之
物交付者，處6月以上5年以下有期徒刑，得併科1千元以下罰金
。
以前項方法得財產上不法之利益，或使第三人得之者，亦同。
前二項之未遂犯罰之。
